臺灣桃園地方法院宣示判決筆錄       100年度審訴字第1102號
公  訴  人  臺灣桃園地方法院檢察署檢察官
被      告  陳佐昀原名陳春吉.
指定辯護人  本院公設辯護人陳瑞明
上列被告因違反毒品危害防制條例案件，於中華民國100 年7 月
22日下午5 時許，在本院第十法庭宣示判決，出席職員如下：
          法  官  潘怡華
          書記官  郭怡君
法官起立朗讀判決主文、犯罪事實要旨、處罰條文、附記事項及
告以上訴限制、期間並提出上訴狀之法院，且諭知記載其內容：
一、主  文：
    陳佐昀施用第一級毒品，累犯，處有期徒刑柒月，扣案之第
    一級毒品海洛因貳包含袋（驗餘合計淨重零點陸肆公克）均
    沒收銷燬之，注射針筒壹支沒收；又施用第二級毒品，累犯
    ，處有期徒刑月；應執行有期徒刑捌月，扣案之第一級毒
    品海洛因貳包含袋（驗餘合計淨重零點陸肆公克）均沒收銷
    燬之，注射針筒壹支沒收。
二、犯罪事實要旨：
    陳佐昀（原名陳春吉）前於民國92年間因施用毒品案件，經
    本院以92年度毒聲字第3839號裁定送觀察、勒戒後，因認有
    繼續施用毒品之傾向，再經本院以93年度毒聲字第1485號裁
    定令入戒治處所施以強制戒治，因其戒治成效評定合格，而
    於94年5 月31日執行完畢釋放出所，並經臺灣桃園地方法院
    檢察署檢察官以94年度戒毒偵字第281 號為不起訴處分確定
    。(一)又於82年間因竊盜案件，經本院以82年度易字第1443號
    判決判處有期徒刑4 月確定；(二)另於同年間因違反麻醉藥品
    管理條例案件，經本院以82年度訴字第1786號判決判處有期
    徒刑5 年2 月，上訴後，嗣經臺灣高等法院以83年度上訴字
    第3887號判決上訴駁回而確定；復於同年間因違反肅清煙毒
    條例、違反麻醉藥品管理條例案件，經本院以83年度訴緝字
    第103 號判決分別判處有期徒刑3 年1 月、7 月，上訴後
    ，嗣經臺灣高等法院以83年度上訴字第7148號判決就違反肅
    清條例案件部分判決上訴駁回而確定，就違反麻醉藥品管理
    條例案件部分改判處有期徒刑9 月，(三)並定應執行有期徒
    刑3 年1 月確定；上開(一)至(三)之罪刑嗣經臺灣高等法院以84
    年度聲字第2003號裁定應執行有期徒刑8 年2 月確定；(四)再
    於83年間因違反肅清煙毒條例案件，經本院以84年度訴字第
    143 號判決判處有期徒刑3 年6 月，上訴後，嗣經臺灣高等
    法院以85年度上訴字第1822號判決上訴駁回而確定；(五)另於
    84年間因違反肅清煙毒條例案件，經本院以84年度訴字第13
    76號判決有期徒刑3 年6 月確定；前開與(五)之罪刑嗣經本
    院以85年度聲字第731 號裁定應執行有期徒刑4 年2 月確定
    ；上開、(四)、(五)各罪刑又經臺灣高等法院以85年度聲字第
    1423號裁定更定應執行有期徒刑7 年2 月，並與前揭應執行
    有期徒刑8 年2 月入監接續執行，於91年5 月2 日縮短刑期
    假釋出監併付保護管束，嗣經裁定撤銷假釋，所餘殘刑7 年
    4 月又18日；前開(一)、(四)、(五)、、各罪刑嗣經臺灣高等
    法院以96年度聲減字第1044號裁定各減其宣告刑二分之一，
    並就、(四)、(五)部分減得之刑合併定應執行有期徒刑3 年7
    月確定，就(一)、減得之刑與不得減刑之(二)合併定應執行有
    期徒刑6 年9 月確定；經扣除其前已執行之刑後，所餘有期
    徒刑2 年4 月又18日，入監執行後，於96年9 月16日期滿執
    行完畢（於本案構成累犯）。詎其仍不知悔改並戒除毒癮，
    於上開強制戒治期滿執行完畢後5 年內，復基於施用第一級
    毒品之犯意，於99年1 月25日中午某時，在址設於桃園縣龜
    山鄉○○路上之某萊爾富便利商店廁所內，以針筒注射之方
    式，施用第一級毒品海洛因1 次；另基於施用第二級毒品之
    犯意，於99年1 月25日21時42分許前某時，在上址，以玻璃
    球燒烤之方式，施用第二級毒品甲基安非他命1 次。嗣於99
    年1 月25日21時5 分許，桃園縣桃園市○○路○ 段與三元街
    口為警查獲，並扣得其所有而供己施用之第一級毒品海洛因
    2 包（驗前合計淨重0.65公克，因鑑驗使用費失0.01公克，
    驗餘合計淨重0.64公克，含與毒品無法析離之包裝袋2 個）
    及其所有供其施用第一級毒品犯行所用之注射針筒1 支，始
    悉上情。
三、處罰條文：
    毒品危害防制條例第10條第1 項、第2 項、第18條第1 項前
    段，刑法第11條、第47條第1 項、第51條第5 款、第38條第
    1 項第2 款。
四、附記事項：
    扣案之第一級毒品海洛因2 包，其中包裝袋部分，依現行檢
    驗方式乃以刮除方式為之，包裝袋上仍會摻殘若干毒品無法
    分離，均應一體視為毒品部分，而依毒品危害防制條例第18
    條第1 項前段規定宣告沒收銷燬之。至鑑驗費失之毒品部分
    ，既已滅失，爰均不另為沒收銷燬之宣告。
五、協商判決除有刑事訴訟法第455 條之4 第1 項第1 款於本訊
    問程序終結前，被告撤銷協商合意或檢察官撤回協商聲請者
    ；第2 款被告協商之意思非出於自由意志者；第4 款被告所
    犯之罪非第455 條之2 第1 項所定得以協商判決者；第6 款
    被告有其他較重之裁判上一罪之犯罪事實者；第7 款法院認
    應諭知免刑或免訴、不受理者情形之一，及違反同條第2 項
    「法院應於協商合意範圍內為判決；法院為協商判決所科之
    刑，以宣告緩刑或2 年以下有期徒刑、拘役或罰金為限」之
    規定者外，不得上訴。
六、如有前述例外得上訴之情形，又不服本件判決，得自收受判
    決送達後10日內，向本院提出上訴書狀，上訴於第二審法院
    。
中    華    民    國    100    年    7    月    22    日
                  臺灣桃園地方法院刑事庭
                                  法  官  潘怡華
以上正本證明與原本無異。
                                  書記官  郭怡君
中    華    民    國    100    年    7    月    22    日
附錄本案論罪科刑依據之法條：
毒品危害防制條例第10條
施用第一級毒品者，處6 月以上5 年以下有期徒刑。
施用第二級毒品者，處3 年以下有期徒刑。